【裁判字號】    89,親,35
【裁判日期】    891023
【裁判案由】    否認子女
【裁判全文】
臺灣臺中地方法院民事判決  八十九年度親字第三五號
    原      告    乙○○
    被      告    丙○○
    兼法定代理人  甲○○
右當事人間否認子女事件，本院判決如左：
    主      文
確認被告丙○○非原告之婚生女。
訴訟費用由被告負擔。
    事      實
甲、原告方面：
一、聲明：如主文所示。
二、陳述：原告與被告甲○○原為夫妻，惟於民國八十五年間分居，並於八十六年十
    月九日協議離婚。詎於八十八年十月一日原告獲通知換領戶口名簿時，發現被告
    甲○○將八十六年九月十二日所出生之被告丙○○登記為原告之次女，被告丙○○雖被推定為原告之婚生女，惟事實上被告丙○○並非被告甲○○自原告受胎所
    生，為此依民法第一千零六十三條第二項之規定提起本件之訴。
三、證據：提出戶籍謄本二份為證，並聲請鑑定親子關係。
乙、被告方面：
一、聲明：同意原告之請求。
二、陳述：被告丙○○確非被告甲○○自原告受胎所生。
    理      由
一、本件原告主張其與被告甲○○本係夫妻，嗣協議離婚，惟被告丙○○被推定於婚
    姻關係存續中受胎而於八十六年九月十二日所生之事實，業據其提出戶籍謄本為
    憑，復為被告所不爭執，自堪信為真實。又原告主張被告丙○○非自原告受胎所
    生之事實，經本院囑託中國醫藥學院附設醫院鑑定結果，覆稱：「比對乙○○及
    丙○○之十一對血緣標記ＶＷＡ、Ｄ１６Ｓ５３９、Ｄ２Ｓ１３３８、Ｄ２１Ｓ
    １１、ＴＨ０１、ＦＧＡ等，經基因掃描後比對標記，可以排除乙○○與丙○○
    之親子關係。」等語，有該院八十九年九月二十二日院兒字第八九０九一九五五
    號函所檢附之親子鑑定結果在卷可憑，原告此部份之主張，亦屬真實。
二、按民法第一千零六十三條第一項推定之婚生子女，如夫妻之一方能證明妻非自夫
    受胎者，得於知悉子女出生之日起，一年內提起否認之訴，同條第二項定有明文
    。又原告主張其乃於八十八年十月一日始知悉被告丙○○出生之事實，亦為被告
    所不爭執，亦足認為真實。查被告甲○○生下被告丙○○，其受胎期間既係推定
    在被告甲○○與原告婚姻關係存續中，則依法自應推定被告丙○○為原告與被告
    甲○○之婚生女，然被告丙○○既非自原告受胎所生。則原告於知悉被告丙○○
    出生之日即八十九年七月十三日起一年內提起本件訴訟，於法有據，應予准許。
三、據上論結，本件原告之訴為有理由，依民事訴訟法第七十八條、第八十五條第一
    項前段條判決如主文。
中      華      民      國    八十九    年      十      月    二十三  日
                                        臺灣臺中地方法院家事法庭
~B法      官  陳秋月
右為正本係照原本作成
如對本判決上訴須於判決送達後廿日內向本院提出上訴狀
中      華      民      國    八十九    年      十      月    二十三  日
~B法院書記官


司法院資訊處製作；財團法人民間司法改革基金會備份。
